【裁判字號】    90,交聲,165
【裁判日期】    900810
【裁判案由】    聲明異議
【裁判全文】
臺灣臺南地方法院交通事件裁定                      九十年度交聲字第一六五號
    移送機關  交通部公路區嘉義區監理所麻豆監理站
    受處分人  甲○○
右列受處分人因違反道路交通管理處罰條例案件，對於台灣省政府交通處公路局嘉義
區監理所麻豆監理站九十年七月十一日麻監五裁字第７５－Ｚ00000000號所
為之處分（原處分案號：公警局交字第Ｚ00000000號），聲明異議，本院裁
定如左：
    主  文
異議駁回。
    理  由
一、按汽車行駛高速公路應依速限標誌指示，又汽車行駛高速公路而不遵管制之規定
    者，處汽車駕駛人新台幣三千元以上六千元以下罰鍰，並記違規點數一點，高速
    公路交通管制規則第五條第一項前段、道路交通管理處罰條例第三十三條前段、
    第六十三條第一項第一款分別定有明文。
二、本件受處分人即異議人甲○○於民國九十年四月十四日十五時十六分許，駕駛Ｎ
    ６－０１６１號自用小客車，行經限速標誌九十公里之國道高速公路南向一五七
    公里處，以一０五公里之時速超速行駛之事實，有公路警察局公警局交字第Ｚ0
    0000000號舉發違反道路交通管理事件通知單、麻豆監理站麻監裁字第７
    ５－Ｚ00000000號違反道路交通管理事件裁決書各一張等在卷可考。雖
    異議人辯稱：伊於當日雖曾駕車經過該處，但前方同時有一車經過，警方無法證
    明異議人超速，警方對異議人所辯不予採信，異議人並未駕車超速云云。惟查：
    經訊據警員吳松茂證述確係異議人之車輛超速，而異議人也承認當天曾觀看測速
    表，而且對所稱前行之車輛車速與其車速應該相同並不爭執，則無論如何均可認
    定異議人當時車速確係一百零五公里。況查行政機關實施行政處分固應講求確實
    、遵循公正、公開與民主程序，確保依法行政原則，以保障人民權益，提高行政
    效率，增進人民對行政之信賴。但以本件為例，似也無法要求就每件違規事項均
    能有照相或其他物證始得裁罰，否則豈非十餘萬員警需隨時人手一只照相機始克
    達成要求，非但人力、財力無法支應，即或有此財力，亦非積極行政、提高行政
    效率之目的，值勤員警經國家考試任用，依法執行職務，非有證據證明其有枉法
    瀆職，自不得任意加以否定、質疑其公正性，否則行政事務如何推動。本件異議
    人聲明異議並未提出若何積極證據以供調查，違規事件並經國道公路警察局第三
    警察隊函覆屬實。警員吳松茂與異議人素無嫌隙，為異議人所自承，當無設詞誣
    攀之理。異議人空言否認違規，核不足採。其有違規之非行，堪以認定。原處分
    機關因依首揭法條規定，裁決處異議人罰鍰新台幣三千元處分並記違規點數一點
    ，於法尚無不合，異議人之異議為無理由，應予駁回。
三、據上論斷，道路交通管理處罰條例第八十九條，道路交通案件處理辦法第十九條
    ，裁定如主文。
中    華    民    國      九十      年      八      月        十        日
                              臺灣臺南地方法院交通法庭
                                      法  官  何  清  池
右正本證明與原本無異。
如不服本裁定，應於裁定送達後五日內向本院提出抗告狀( 應附繕本 )。
                                      書記官  林  木  村
中    華    民    國      九十      年      八      月        十        日


司法院資訊處製作；財團法人民間司法改革基金會備份。
